【裁判字號】    99,訴,1665
【裁判日期】    991129
【裁判案由】    妨害風化
【裁判全文】
臺灣臺北地方法院刑事判決              99年度訴字第1665號
公  訴  人  臺灣臺北地方法院檢察署檢察官
被      告  李維珅
            溫能岳
共      同
選任辯護人  顧定軒律師
上列被告因妨害風化案件，經檢察官提起公訴（99年度偵字第28
81號），嗣被告2 人於準備程序中，就被訴事實為有罪之陳述，
經本院合議庭裁定由受命法官獨任行簡式審判程序，判決如下：
    主  文
李維珅共同意圖使女子與他人為猥褻之行為，而容留以營利，處
有期徒刑伍月，如易科罰金，以新臺幣壹仟元折算壹日。緩刑
年。扣案如附表所示之物均沒收。
溫能岳共同意圖使女子與他人為猥褻之行為，而容留以營利，處
有期徒刑月，如易科罰金，以新臺幣壹仟元折算壹日。緩刑
年。緩刑期間付保護管束；並應於緩刑期間，向檢察官指定之公
益團體、地方自治團體或社區，提供肆拾小時之義務勞動。扣案
如附表所示之物均沒收。
    事  實
一、李維珅、溫能岳、陳東炫（已歿，由本院另為不受理判決）
    共同基於意圖使女子與他人為猥褻行為，而容留以營利之犯
    意聯絡，由溫能岳以每月2 萬元之代價，擔任址設臺北市中
    山區○○○路282號3樓「大聯盟酒店」之營利事業登記證負
    責人，李維珅則為該酒店之實際負責人，而陳東炫則為該酒
    店之行政副總，渠等自98年8 月13日起提供該酒店為場所予
    呂政霖（業經檢察官另案偵查起訴）媒介李惠瑛、呂郁儀、
    陳紫芸、紀筱淳等女子，與不特定之客人於喝酒唱歌時撫摸
    身體隱私處、脫衣秀舞、為客人手淫（俗稱做手工）等猥褻
    行為，每位客人消費方式為每小時支付該酒店新臺幣（下同
    ）1,200元，該酒店再以1 節10分鐘，每節175元為基礎計算
    後，將之交付前開女子之經紀人呂政霖，其餘則歸酒店所有
    之方式營利。嗣為警於98年12月17日持搜索票至上址搜索，
    扣得呂郁儀身分證、大聯盟副總東南名片、大聯盟節數統計
    表（小姐坐檯數）、9月14日至9月20日經紀費及薪資報表、
    點（上）檯單、經紀人聯絡電話表、小姐聯絡電話表之物品
    ，而查知上情。
二、案經桃園縣政府警察局移送臺灣臺北地方法院檢察署檢察官
    偵查起訴。因李維珅、溫能岳於準備程序中，就被訴事實為
    有罪之陳述，經本院合議庭裁定由受命法官獨任行簡式審判
    程序。
    理  由   
壹、程序方面：
    本件被告李維珅、溫能岳所犯係死刑、無期徒刑、最輕本刑
    為3 年以上有期徒刑以外之罪，亦非高等法院管轄之第一審
    案件，渠等於準備程序中，就前揭被訴事實為有罪之陳述，
    經法官告知簡式審判程序之旨，並聽取其與公訴人之意見後
    ，本院認無不得或不宜改依簡式審判程序進行之處，爰依刑
    事訴訟法第273條之1第1項之規定，裁定本件行簡式審判程
    序，是本件之證據調查，依刑事訴訟法第273條之2規定，不
    受同法第159條第1 項、第161條之2、第161條之3、第163條
    之1及第164條至第170條規定之限制，先予敘明。
貳、實體方面：
一、訊據被告李維珅、溫能岳對於上揭犯罪事實均坦承不諱（見
    本院卷第49頁反面、第70頁），核與證人李惠瑛、呂郁儀、
    陳紫芸、紀筱淳、呂政霖於警詢及偵查中之證述相符（詳偵
    查卷第28頁至第31頁、第66頁至第69頁、第83頁至第86頁、
    第93頁至第96頁、第136頁至第139頁、第106頁至第111頁反
    面、第117頁至第121頁、第128頁至第131頁），且有大聯盟
    酒店扣押物品目錄表、呂郁儀身分證、大聯盟副總東南名片
    、大聯盟節數統計表（小姐坐檯數）、9月14日至9月20日經
    紀費及薪資報表、點（上）檯單、經紀人聯絡電話表、小姐
    聯絡電話表、證人李惠瑛簽署之借貸協議書、保管條、任職
    合約書、房屋租賃契約書、附加條款切結書；證人呂郁儀簽
    署之借貸協議書、保管條、任職合約書；證人陳紫芸簽署之
    借貸協議書、保管條、房屋租賃契約書附卷可稽（見偵查卷
    第10頁、第28頁至第49頁、第50頁至第53頁、第73頁至第10
    5頁、本院第34頁至第40頁），是被告2人上開任意性之自白
    ，核與事實相符，應堪採信。本案事證明確，被告犯行堪以
    認定，應予依法論科。
二、按刑法第231條第1項所謂容留，係指供給性交或猥褻者之場
    所；而引誘則指逗引誘惑為性交或猥褻行為之意；至於媒介
    ，係指在兩方間介紹為性交或猥褻之行為而言。如行為人引
    誘、媒介於前，復加以容留在後，其引誘、媒介之低度行為
    應為容留之高度行為所吸收，在法律上評價為實質上一罪（
    最高法院96年台上第707 號、94年度台上字第6002號判決意
    旨參照）。又猥褻係指姦淫（性交）以外足以興奮或滿足性
    慾之一切色情行為而言，凡在客觀上足以誘起他人性慾，在
    主觀上足以滿足自己之性慾者，均屬之。查被告李維珅、溫
    能岳係提供「大聯盟酒店」之場所予呂政霖媒介李惠瑛、呂
    郁儀、陳紫芸、紀筱淳等女子與客人為猥褻行為，自該當於
    前揭所稱之「容留」；而客人撫摸前揭女子身體隱私處、脫
    衣秀舞、為客人手淫等舉止，在客觀上足以誘起他人性慾，
    在主觀上足以滿足自己之性慾，應屬猥褻之行為。是核被告
    李維珅、溫能岳所為，均係犯刑法第231條第1項之意圖使女
    子與他人為猥褻之行為，而容留以營利罪。公訴人起訴雖認
    被告李維珅、溫能岳係犯刑法第231條第1項之意圖營利媒介
    女子與他人為猥褻行為罪，然公訴人於本院審理時業已當庭
    補充更正被告李維珅、溫能岳上揭犯行係該當刑法第231 條
    第1 項之意圖營利容留女子與他人為猥褻行為罪，而自行更
    正起訴法條，且如前所述，倘同時具有媒介與容留二行為，
    亦僅論以意圖營利容留女子與他人為猥褻行為一罪，是本院
    自得逕以刑法第231條第1項之意圖使女子與他人為猥褻之行
    為，而容留以營利罪論處。被告李維珅、溫能岳與被告陳東
    炫（已歿，由本院另為不受理判決）就前開犯行，有犯意聯
    絡與行為分擔，為共同正犯。復按刑事法若干犯罪行為態樣
    ，本質上原具有反覆、延續實行之特徵，立法時既予特別歸
    類，定為犯罪構成要件之行為要素，則行為人基於概括之犯
    意，在密切接近之一定時、地持續實行之複次行為，倘依社
    會通念，於客觀上認為符合一個反覆、延續性之行為觀念者
    ，於刑法評價上，即應僅成立一罪。學理上所稱「集合犯」
    之職業性、營業性或收集性等具有重複特質之犯罪均屬之，
    例如經營、從事業務、收集、販賣、製造、散布等行為概念
    者，至刑法第231條第1項之犯罪，以意圖營利為其構成要件
    要素，而營利者營業牟利，本質上即具有反覆性，是本案被
    告李維珅、溫能岳自98年8月13日起至98年12月17日為警查
    獲間，在密切接近之一定時間及空間內反覆從事容留女子與
    他人為猥褻之行為以營利，具有不斷反覆實施之特性，係屬
    集合犯行為，自仍應論以一意圖使女子與他人為猥褻之行為
    ，而容留以營利罪（最高法院95年台上字第1079號、95年台
    上字第3937號、95年台上字第4686號判決意旨參照）。爰審
    酌被告李維珅、溫能岳明知容留女子與他人為猥褻行為係屬
    違法之事，對社會公共秩序及善良風俗之破壞均屬深遠，仍
    以為之，惡性自屬非輕，惟考量被告2 人犯後尚能坦承犯行
    ，態度尚稱良好，暨衡諸渠等犯罪動機、情節、素行、生活
    狀況、智識程度等一切情狀，量處如主文所示之刑，及諭知
    易科罰金之折算標準，以示懲儆。末查，被告李維珅、溫能
    岳前未曾因故意犯罪受有期徒刑以上刑之宣告，此有臺灣高
    等法院被告前案紀錄表在卷可考（見本院卷第7 頁、第10頁
    ），且渠等對犯行自白不諱，被告李維珅並自願捐款新臺幣
    10萬元與公益團體以贖罪愆，可認有悔悟之心，渠等經此偵
    審程序及刑罰宣告之教訓後，當已知所警惕，信無再犯之虞
    ，本院斟酌一切情事，認所宣告之刑，以暫不執行為當，爰
    併予宣告緩刑3年。又為使被告溫能岳能於本案從中深切記
    取教訓，避免其再度犯罪，並確實督促被告溫能岳保持善良
    品行及強化其法治之觀念，使其於緩刑期內能深知警惕，茲
    依刑法第74條第2項第5款之規定，命被告溫能岳於緩刑期間
    ，向檢察官指定之公益團體、地方自治團體或社區，提供40
    小時之義務勞動，復按刑法第93條第1項第2款之規定，諭知
    於緩刑期間付保護管束，以勵自新。至扣案之大聯盟副總東
    南名片1 張、點（上）檯單9張、經紀人聯絡電話表3紙、小
    姐聯絡電話表3 紙，均為被告陳東炫所有，而扣案之大聯盟
    節數統計表（小姐坐檯數）6 紙、9月14日至9月20日經紀費
    及薪資報表3 紙則為「大聯盟酒店」會計製作後，交付坐檯
    小姐之經紀人，此業據被告李維珅供述在案（見本院卷第76
    頁），而本案與他人為猥褻行為之證人李惠瑛、呂郁儀、陳
    紫芸、紀筱淳等女子之經紀人為另案被告呂政霖，已於前述
    ，是上開扣案物既各為被告陳東炫、另案被告呂政霖所有，
    且均係供犯本案犯行所用之物，爰依刑法第38條第1項第2款
    之規定，予以宣告沒收。另扣案之呂郁儀身分證1 張為證人
    呂郁儀所有，而遭另案被告呂政霖扣留使用，此業據證人呂
    郁儀於警詢中證述明確（見偵查卷第86頁），則依法自不得
    諭知沒收，附此敘明。
據上論斷，應依刑事訴訟法第284條之1、第273條之1第1項、第2
99條第1項前段，刑法第28條、第231條第1項、第41條第1項前段
、第74條第1項第1款、第2項第5款、第93條第1項第2款、第38條
第1項第2款，刑法施行法第1條之1，判決如主文。
本案經檢察官楊婉鈺到庭執行職務。
中    華    民    國    99    年    11    月    29    日
                        刑事第十庭法  官  周玉琦
以上正本證明與原本無異。
如不服本判決應於收受送達後10日內向本院提出上訴書狀，並應
敘述具體理由；其未敘述上訴理由者，應於上訴期間屆滿後20日
內向本院補提理由書（均須按他造當事人之人數附繕）「切勿逕
送上級法院」。
中    華    民    國    99    年    11    月    29    日
                                  書記官  謝貽婷  

附錄本案論罪科刑法條全文：
中華民國刑法第231條
（圖利使人為性交或猥褻罪）
意圖使男女與他人為性交或猥褻之行為，而引誘、容留或媒介以
營利者，處 5 年以下有期徒刑，得併科 10 萬元以下罰金。以
詐術犯之者，亦同。
公務員包庇他人犯前項之罪者，依前項之規定加重其刑至二分之
一。

附表：
┌───┬──────────┬──────┐
│編號  │應沒收之物名稱      │數量（單位）│
├───┼──────────┼──────┤
│ 1.   │大聯盟副總東南名片  │壹張        │
├───┼──────────┼──────┤
│ 2.   │大聯盟節數統計表（小│陸紙        │
│      │姐坐檯數）          │            │
├───┼──────────┼──────┤
│ 3.   │9月14日至9月20日經紀│紙        │
│      │費及薪資報表        │            │
├───┼──────────┼──────┤
│ 4.   │點（上）檯單        │玖張        │
├───┼──────────┼──────┤
│ 5.   │經紀人聯絡電話表    │紙        │
├───┼──────────┼──────┤
│ 6.   │小姐聯絡電話表      │紙        │
└───┴──────────┴──────┘

司法院資訊處製作；財團法人民間司法改革基金會備份。
